【裁判字號】    89,交易,33
【裁判日期】    890629
【裁判案由】    公共危險等
【裁判全文】
台灣苗栗地方法院刑事判決                          八十九年度交易字第三三號
    公  訴  人  臺灣苗栗地方法院檢察署檢察官
    被      告  丙○○
右列被告因公共危險等案件，經檢察官提起公訴（八十八年度偵字第四四五八號），
本院判決如左：
    主  文
丙○○因過失傷害人，處有期徒刑肆月，如易科罰金，以佰元折算壹日。又服用酒
類不能安全駕駛動力交通工具而駕駛，處拘役參拾日，如易科罰金，以參佰元折算壹
日。
    事  實
一、丙○○知悉酒後吐氣酒精濃度達每公升０．二五毫克，即不得駕車，竟於民國八
    十八年六月二十九日在其家中喝酒，同日下午六時七分許，其酒後酒精濃度已達
    每公升一．一二毫克，不能安全駕駛動力交通工具之程度時，仍駕駛車號Ｑ八─
    五０四一號自用小客車，沿苗栗縣竹南鎮○○路由北往南方向行駛，行經竹南鎮
    ○○路與真如路口時，原應注意汽車行駛時，駕駛人應注意車前狀況，並隨時採
    取必要之安全措施。另汽車司機有隨時警戒前方，預防危險發生之義務。當時之
    天候為晴，日間光線充足，路面乾燥，無缺陷，亦無障礙物，視距良好，並無不
    能注意之情事，竟因酒醉駕車疏於注意，且低頭撿拾座位底下東西，未注意車前
    狀況，致其車頭撞擊沿國泰路由南往北行駛至真如路口，已開始左轉真如路，由
    甲○○（業據檢察官為不起訴處分）所駕駛之Ｗ五─０五０七號自用小客車右側
    車身，並再往左前方衝撞亦沿國泰路由南往北行駛，當時停在甲○○所駕駛之自
    用小客車後方欲直行，由乙○○○所騎乘之ＩＦＴ─一五一號機車。致甲○○受
    有頭皮血腫、前胸輕微紅腫之傷，乙○○○受有左側臏骨骨折、左腳內側踝骨骨
    折、左手肘骨折併脫臼、腹部挫傷及腸阻塞之傷。
二、案經乙○○○訴由苗栗縣警察局竹南分局報請暨甲○○訴請臺灣苗栗地方法院檢
    察署檢察官偵查起訴。
    理  由
一、訊據被告丙○○坦承有於前開時地因酒醉駕車，且低頭撿拾座位底下東西，未注
    意車前狀況，致其車頭撞擊甲○○所駕駛之Ｗ五─０五０七號自用小客車及乙○○○所騎乘之ＩＦＴ─一五一號機車，致甲○○受有頭皮血腫、前胸輕微紅腫之
    傷，乙○○○受左側臏骨骨折、左腳內側踝骨骨折、左手肘骨折併脫臼、腹部挫
    傷及腸阻塞之傷等情不諱。核與甲○○、乙○○○指述之情節相符。並有道路交
    通事故調查報告表、診斷證明書二份、現場及車損照片十四幀、苗栗縣警察局竹
    南分局處理酒醉駕駛行為人當時狀況調查表及酒精濃度測試表等在卷可憑。且依
    上開酒精濃度測試表，被告酒後吐氣之酒精濃度高達每公升一．一二毫克。參諸
    德國、美國之認定標準，對於酒精濃度呼氣達０‧五五毫克以上，肇事率為一般
    正常人的十倍，應認為已達「不能安全駕駛」之標準（法務部八十八年五月十八
    日法八八檢字第一六六九號函參照）。次就醫學文獻所知，酒精對人體造成的影
    響，於呼氣時酒精濃度達０‧二五毫克即會輕度中毒，造成輕度協調功能降低；
    呼氣時酒精濃度達０‧五０毫克即屬輕到中度中毒症狀，出現反應較慢、感覺減
    低、影響駕駛狀況。被告在為警查獲後經警測得之呼氣酒精濃度高達一‧一二毫
    克，超出上開不能安全駕駛及出現反應較慢、感覺減低、影響駕駛狀況之認定標
    準甚多。可見被告當時確已達不能安全駕駛之程度，其上開自白應與事實相符。
二、按汽車行駛時，駕駛人應注意車前狀況，並隨時採取必要之安全措施，道路交通
    安全規則第九十四條第三項定有明文。再者，汽車司機有隨時警戒前方，預防危
    險發生之義務（最高法院三十八年台上字第十六號判例參照）。查當時之天候為
    晴，日間光線充足，路面乾燥，無缺陷，亦無障礙物，視距良好，有前開道路交
    通事故調查報告表可稽。被告當時並無不能注意之情事，詎其應注意，並能注意
    ，而未注意車前況狀，並隨時採取必要之安全措施，竟酒醉駕車，且低頭撿拾座
    位底下東西，致其車頭撞擊甲○○所駕駛之Ｗ五─０五０七號自用小客車及乙○○○所騎乘之ＩＦＴ─一五一號機車，致其二人上有上開傷害，自有過失。且甲○○及乙○○○係遭被告駕駛自用小客車撞及所駕駛之自用小客車或機車而受傷
    ，其間並有相當之因果關係。本件事証明確，被告犯行應堪認定。本件公訴人除
    認被告有上開過失外，另認被告超速云云，經查本件除現場一條長約十七公尺之
    剎車痕外，並無其他証據足以証明被告當時係超速，故本院未認定被告超速，附
    此敘明。
三、核被告因過失傷害人，所為係犯刑法第二百八十四條第一項前段之過失傷害罪。
    另被告服用酒類不能安全駕駛動力交通工具而駕駛，所為係犯刑法第一百八十五
    條之三之服用酒類不能安全駕駛動力交通工具而駕駛罪。被告因一過失行為至甲○○、乙○○○受有傷害，侵害二人身法益，觸犯二相同罪名，應依刑法第五十
    五條想像競合犯之規定從同一重之過失傷害罪處斷。其所犯上開二罪，犯意個別
    ，行為互殊，應予分論併罰。又被告因酒醉駕車致人受傷，且依法應負刑事責任
    ，併依道路交通管理處罰條例第八十六條第一項之規定加重其刑。爰審酌被告之
    素行、過失情節之輕重、飲酒駕車肇事致被害人傷害情形及犯後坦承犯行，但未
    賠償被害人之態度等一切情狀，分別量處如主文所示之刑，並均諭知易科罰金之
    折算標準。
據上論斷，應依刑事訴訟法第二百九十九條第一項前段、道路交通管理處罰條例第八
十六條第一項、刑法第二百八十四條第一項前段、第一百八十五條之三、第五十五條
、第四十一條、罰金罰鍰提高標準條例第一條前段、第二條，判決如主文。
本案經檢察官黃智勇到庭職務。
中        華        民        國   八十九   年     六    月    二十九   日
                                   台灣苗栗地方法院交通法庭
                                       法  官  劉  興  浪
右正本證明與原本無異。
如不服本判決，應於判決送達後十日內向本院提出上訴狀( 應附繕本 )，上訴於
臺灣高等法院台中分院。
                                       書記官  姜  守  琪
中        華        民        國   八十九   年     七    月     一     日
附錄論罪科刑法條
刑法第二百八十四條第一項前段：因過失傷害人者，處六月以下有期徒刑、拘役或五
                              百元以下罰金。
刑法第一百八十五條之三：服用毒品、麻醉藥品、酒類或其他相類之物，不能安全駕
                        駛動力交通工具而駕駛者，處一年以下有期徒刑、拘役或
                        三萬元以下罰金。


司法院資訊處製作；財團法人民間司法改革基金會備份。
